# 请教陈版主，关于有限合伙企业购买资产包如何入账问题

提问人：ivanwu 时间：2017-01-20 14:33:07
某日，甲有限合伙企业与乙城投公司签订债权资产转让合同，甲有限合伙企业出资受让乙城投公司的债权资产及其附属权益，并规定，自合同签订之日起，债权的权利及风险转移；甲有限合伙企业现已支付全部转让价款；但至报表日止未能完成债权证明文件的交接。假定该转让协议最终能完成履约，那么： 1 、甲有限合伙企业报表日该如何披露此项交易？ 2 、该项协议能最终完成履约后(即完成债权证明文件的交接)，甲有限合伙企业应如何账务处理，并报表披露？

回答人：chenyiwei
该交易的目的是什么？甲有限合伙企业为何愿意受让不良资产？受让价格如何确定？是否经过评估？交易条件是否为买断，原始权益人有无继续涉入？